臺灣南投地方法院民事裁定
110年度司繼字第602號
聲  請  人  南投縣○○鄉○○

法定代理人  劉啟行  


受  選任人  石世亮
上列聲請人聲請選任遺產管理人事件，本院裁定如下：
    主  文
選任石世亮為被繼承人賴金根（男，民國00年00月0日生，身分
證統一編號：Z000000000號，生前最後住所：南投縣○○鄉○○村○○
巷0○0號）之遺產管理人。
准對被繼承人賴金根之繼承人為承認繼承之公示催告。
被繼承人賴金根之繼承人，應自前項公示催告最後登載新聞紙之
日起7個月內承認繼承，上述期限屆滿，無繼承人承認繼承時，
被繼承人賴金根之遺產，於清償債權並交付遺贈物後，如有剩餘
，即歸屬國庫。
程序費用新臺幣1,000元由被繼承人賴金根之遺產負擔。
    理  由
一、按先順序繼承人均拋棄其繼承權時，由次順序之繼承人繼承
    。其次順序繼承人有無不明或第四順序之繼承人均拋棄其繼
    承權者，準用關於無人承認繼承之規定。繼承開始時，繼承
    人之有無不明者，由親屬會議於一個月內選定遺產管理人，
    並將繼承開始及選定遺產管理人之事由，向法院報明。無親
    屬會議或親屬會議未於一個月內選定遺產管理人者，利害關
    係人或檢察官，得聲請法院選任遺產管理人，並由法院依前
    項規定為公示催告。民法第1176條第6項、第1177條、第117
    8條第2項分別定有明文。
二、聲請意旨略以：被繼承人賴金根於民國88年5月28日起陸續
    向聲請人借款2筆，合計為新臺幣（下同）6,500,000元，目
    前尚有本金4,934,707元及利息、違約金未清償，惟被繼承
    人於民國105年5月24日死亡後，其繼承人均已拋棄繼承，是
    否仍有應繼承人不明，且其親屬會議並未於一個月內選定遺
    產管理人，致聲請人無法對其遺產行使權利，為確保聲請人
    之權利，爰依法聲請選任被繼承人之遺產管理人等語。
三、經查，聲請人主張之上開事實，業據其提出債權憑證、除戶
    戶籍謄本、戶籍謄本、繼承系統表及本院105年度司繼字第3
    52號拋棄繼承事件當事人資料清單等件為證，並經本院調閱
    前開拋棄繼承事件卷宗核閱屬實。揆諸前揭說明，聲請人據
    以聲請選任遺產管理人，於法有據，應予准許。
四、本院復依職權查詢被繼承人之財產及所得資料，本件被繼承
    人名下並無財產及所得，為避免日後遺產管理人之報酬及墊
    付之必要費用無法受償，經本院於110年11月11日通知聲請
    人於通知送達翌日起10日內補正被繼承人之其他財產、所得
    資料，或提出適於供本院選任為被繼承人遺產管理人之人選
    ，嗣經聲請人推薦石世亮地政士擔任本件被繼承人之遺產管
    理人，業獲石世亮地政士之同意，有其出具之同意書正本、
    地政士開業執照、考試院考試及格證書、土地登記專業代理
    人證書及身分證影本在卷可稽。從而，本院審酌石世亮現為
    執業地政士，具有專業知識及能力，如由其擔任被繼承人之
    遺產管理人，應能秉持專業倫理擔當此具公益性質之職務，
    並順利達成管理保存及清算遺產之任務，認由石世亮地政士
    擔任被繼承人之遺產管理人，應屬適當。爰裁定如主文第1
    項所示，並依法為承認繼承之公示催告。
五、程序費用負擔之依據：家事事件法第127條第4項。
六、如不服本裁定，應於裁定送達後10日內向本院提出抗告狀，
    並繳納抗告費新臺幣1,000元。
中　　華　　民　　國　　110 　年　　12　　月　　2 　　日
                  家事法庭  司法事務官  李欣容